臺灣嘉義地方法院民事裁定
111年度嘉簡調字第105號
聲  請  人  台新國際商業銀行股份有限公司

法定代理人  尚瑞強  


上列聲請人與相對人吳秀貞、蕭明福、吳**及其他被繼承人蕭阿
杉之全體繼承人間請求撤銷遺產分割登記事件，聲請調解，本院
裁定如下：
    主  文
聲請駁回。
聲請程序費用由聲請人負擔。
    理  由
一、按依法律關係之性質、當事人之狀況或其他情事可認為不能
    調解或顯無調解必要或調解顯無成立之望者，得逕以裁定駁
    回之，民事訴訟法第406第1項第1款定有明文。又按調解成
    立者，依民事訴訟法第416條第1項、第380條第1項規定，與
    確定判決有同一之效力。惟判決為法院對於訴訟事件所為之
    公法的意思表示，調解或和解，為當事人就訴訟上之爭執互
    相讓步而成立之合意，其本質並非相同。故形成判決所生之
    形成力，無由當事人以調解或和解之方式代之（最高法院58
    年台上字第1502號判例要旨參照）。再按民法第244條規定
    之因詐害行為所得行使之撤銷權，係屬一種撤銷訴權，非先
    經債權人訴求撤銷債務人與第三人間之有償或無償行為，尚
    不得逕行塗銷其所有權移轉登記（最高法院56年台上字第34
    7號判例要旨參照）。
二、本件聲請意旨略以：相對人吳秀貞對聲請人負有現金卡債務
    ，經聲請人多年催理無果，迄今尚積欠新臺幣217,553元及
    利息未清償。經調閱相對人吳秀貞之相關資料，查得蕭阿杉
    （即被繼承人）留有嘉義市○○○段○○○段000○0地號土地、同
    段377建號建物、嘉義市○○段000○0○○段000○0○000○000地號
    土地（下稱系爭不動產）之遺產（下稱系爭遺產），依法相
    對人吳秀貞應為系爭遺產之繼承人，惟恐繼承系爭遺產後為
    聲請人追索，乃將系爭遺產無償登記予相對人吳**名下，爰
    依民法第244條規定，請求撤銷相對人間遺產分割協議，並
    請求塗銷系爭遺產之分割繼承登記，變更登記為全部相對人
    公同共有，為此聲請調解等語。
三、經查，本件聲請調解之標的法律關係為請求撤銷相對人間就
    系爭不動產所為之遺產分割協議及塗銷繼承登記並變更登記
    為全部相對人公同共有，依法乃法院以裁判之方式始得創設
    、變更、消滅、形成之法律關係，核其性質為形成之訴，應
    以形成判決為之，顯無從由兩造以調解方式互相讓步解決紛
    爭，故本件調解之聲請，依其法律關係之性質，自屬於不能
    調解，爰依首開規定，逕予駁回。
四、依民事訴訟法第406條第1項第1款、第95條、第78條規定，
    裁定如主文。
中　　華　　民　　國　　111 　年　　2 　　月　　21　　日
                  臺灣嘉義地方法院嘉義簡易庭
                                  法　官　周欣怡
以上為正本係照原本作成。
本裁定不得聲明不服。
中　　華　　民　　國　　111 　年　　2 　　月　　21　　日
 　 　　　　　　　　　　          書記官  葉芳如